【裁判字號】    89,易,5320
【裁判日期】    900328
【裁判案由】    贓物
【裁判全文】
臺灣高雄地方法院刑事判決                        八十九年度易字第五三二號
    公訴人  臺灣高雄地方法院檢察署檢察官
    被  告  乙○○
右列被告因贓物案件，經檢察官提起公訴（八十九年度偵字第二０八二一號），本院
判決如左：
    主  文
乙○○收受贓物，處拘役肆拾日，如易科罰金，以佰元折算壹日。
    事  實
一、乙○○於民國八十九年八月初，在高雄市○○區○○街十二之三號前，明知不詳
    姓名綽號「阿狗」、「胖妞」騎乘之車牌號碼ＺＡＮ－００九號機車係失竊贓車
    （該部機車係甲○○所有，於八十九年七月三十一日晚上至翌日凌晨間，在高雄
    市○○區○○街十二之一號前遭竊），竟仍收受「阿狗」、「胖妞」交付之前揭
    機車，嗣於八十九年八月七日晚上八時十分許，該輛機車停放在永義街十二之三
    號一樓樓梯旁為甲○○發現而報警，經警前往該處現場調查時，由乙○○之同居
    男友蔡安靜供述循線獲悉上情。
二、案經高雄市政府警察局小港分局報請臺灣高雄地方法院檢察署檢察官偵查起訴。
    理  由
一、訊據被告乙○○矢口否認右揭犯罪事實，辯稱：該部機車係友人「胖妞」、「阿
    狗」牽來的，其並未使用，也不知是贓物云云。惟查，車牌ＺＡＮ－００九號機
    車係甲○○所有，於八十九年七月三十一日晚上至翌日凌晨間，在高雄市○○區
    ○○街十二之一號前遭竊之事實，已據被害人王麗雯於警訊中及檢察官偵查中陳
    述遭竊過程綦詳，復有贓物認領保管收據及「車輛竊盜、車牌失竊資料個別查詢
    」報表各一份在卷可稽。次查，前揭乙○○所收受之機車並無任何車籍資料，且
    八十九年八月七日晚上八時許，被害人王麗雯尋獲該輛機車後，並見被告乙○○
    之同居人蔡安靜行跡可疑，乃報警由警前往調查，而警察黃添水在該機車停放處
    埋伏不著後，乃往小港區○○街十二之三號五樓找蔡安靜，惟在該五樓處未見蔡
    安靜而轉而下樓，下樓時適遇蔡安靜，蔡安靜卻拔腿而逃，經警追至漢民路與二
    苓路口逮獲蔡安靜後，經蔡安靜帶往其與被告乙○○之住處後，查獲得以發動前
    揭失竊機車之鑰匙一把，而被警查獲之被告乙○○當時猶向警陳述該機車係「阿
    狗」、「胖妞」交付，並以電話向不詳姓名人連絡陳稱「你牽給我的車子被警察
    找到了」等情，已據被害人甲○○及證人黃添水及蔡安靜供證明確，復有被告乙
    ○○之警訊筆錄可稽。即以被告乙○○之同居男友蔡安靜並無任何犯罪情事下，
    在前揭機車停放處遇警心虛逃跑，顯見已自其同居女友即被告乙○○處得悉該部
    機車係贓物情事，被告乙○○辯稱不知贓物云云，為不可採，被告罪證明確，犯
    行洵可認定。
二、核被告乙○○所為，係犯刑法第三百四十九條第一項之收受贓物罪。審酌被告乙
    ○○犯罪之動機、目的、素行及所收贓物價值對被害人受害程度等一切情狀，爰
    量處如主文所示之刑，併諭知易科罰金之折算標準。又本件被告行為後，刑法第
    四十一條已於九十年一月十日修正公布，並於同年月十二日生效施行，而修正後
    刑法第四十一條第一項係規定：「犯最重本刑為五年以下有期徒刑之罪，而受六
    個月以下有期徒刑或拘役之宣告，因身體、教育、職業或家庭之關係，執行顯有
    困難者，得以一元以上，三元以下折算一日，易科罰金，但確因不執行所宣告之
    刑難收矯正之效，或難以維持法秩序者，不在此限」。新舊法比較結果，修正後
    之現行刑法第四十一條第一項後段附加規定「但確因不執行所宣告之刑難收矯正
    之效，或難以維持法秩序者，不在此限」部分，對被告較為不利，依刑法第二條
    第一項但書規定，自應適用修正前刑法第四十一條之規定諭知被告所處之刑易科
    罰金，附此附明。
據上論斷，應依刑事訴訟法第二百九十九條第一項前、刑法第二條第一項但書、第三
百四十九條第一項、修正前第四十一條，罰金罰鍰提高標準條例第一條前段、第二條
，判決如主文。
本案經檢察官陳正達到庭執行職務。
中    華    民    國      九十      年      三      月      二十八      日
                                  臺灣高雄地方法院刑事第三庭
                                      法  官  周志賢
右正本證明與原本無異。
如不服本判決，應於判決送達後十日內，向本院提出上訴狀。
                                      書記官  簡鴻雅
中    華    民    國      九十      年      三      月      二十九      日


司法院資訊處製作；財團法人民間司法改革基金會備份。
